臺灣板橋地方法院刑事判決　　　　　　 96年度訴緝字第110號
公　訴　人　臺灣板橋地方法院檢察署檢察官
被　　　告　甲○○
上列被告因違反毒品危害防制條例案件，經檢察官提起公訴（95
年度毒偵字第6728號），本院合議庭以裁定進行簡式審判程序，
判決如下：
    主  文
甲○○施用第一級毒品，累犯，處有期徒刑捌月。又施用第二級
毒品，累犯，處有期徒刑伍月。應執行有期徒刑壹年。
    事  實
一、甲○○前因贓物、竊盜、詐欺等案件，經法院分別判處有期
    徒刑7 月、有期徒刑10月、有期徒刑5 月確定，上開3 項有
    期徒刑再經法院裁定定其應執行有期徒刑1 年9 月確定，而
    於民國93年8 月27日縮刑期滿執行完畢；復因贓物、偽造文
    書等案件，經臺灣臺北地方法院以93年度訴字第835 號判處
    應執行有期徒刑8 月，如易科罰金以銀元300 元折算1 日確
    定確定，而於95年5 月12日易科罰金執行完畢。又甲○○前
    因施用毒品案件，經臺灣臺北地方法院以89年度毒聲字第29
    52裁定將其送往勒戒處所觀察、勒戒後，認無繼續施用毒品
    之傾向，由臺灣臺北地方法院檢察署檢察官以89年度毒偵字
    第3589號為不起訴處分確定，復因施用毒品案件，經臺灣士
    林地方法院以91年度毒聲字第431 號裁定將其送往勒戒處所
    觀察、勒戒後，亦認無繼續施用毒品之傾向，而於91年5 月
    7 日出所，由臺灣士林地方法院檢察署檢察官以91年度毒偵
    字第527 號為不起訴處分確定；甲○○再因施用第一級毒品
    案件，經臺灣高等法院以95年度上訴字第2117號判處有期徒
    刑1 年確定（現執行中）。詎甲○○仍不知悔改，明知海洛
    因及安非他命分別為毒品危害防制條例第2 條第2 項第1 款
    、第2 款所規定之第一級毒品及第二級毒品，竟基於施用第
    一級毒品海洛因之犯意，於95年8 月9 日晚間8 時許，在其
    位於臺北縣三重市○路○街136 巷1 號4 樓住處，以將海洛
    因粉末摻入香煙內點火吸食之方式，施用第一級毒品海洛因
    1 次；繼另基於施用第二級毒品安非他命之犯意，亦在上址
    住處，以將安非他命置於吸食器內加熱燒烤吸食其煙霧之方
    式，施用第二級毒品安非他命1 次。嗣於95年8 月10日晚間
    9 時35分許，在臺北市○○路35號前為警查獲，經警採集其
    尿液送鑑定後，發現呈毒品陽性反應，而偵得上情。
二、案經臺北市政府警察局中正第二分局移請臺灣板橋地方法院
    檢察署檢察官偵查起訴。
    理  由
一、上揭事實，業據被告甲○○於本院審理時坦白承認；且被告
    於為警查獲後所採集之尿液，經送請臺灣尖端先進生技醫藥
    股份有限公司以酵素免疫分析法初步檢驗、氣相層析質譜儀
    確認檢驗之檢驗結果，確呈嗎啡類及安非他命類陽性反應，
    有該檢驗機構出具之濫用藥物檢驗報告1 紙附卷可稽，足認
    被告上開自白，核與事實相符。又被告前因施用毒品案件，
    經臺灣臺北地方法院以89年度毒聲字第2952裁定將其送往勒
    戒處所觀察、勒戒後，認無繼續施用毒品之傾向，由臺灣臺
    北地方法院檢察署檢察官以89年度毒偵字第3589號為不起訴
    處分確定，復因施用毒品案件，經臺灣士林地方法院以91年
    度毒聲字第431 號裁定將其送往勒戒處所觀察、勒戒後，亦
    認無繼續施用毒品之傾向，而於91年5 月7 日出所，由臺灣
    士林地方法院檢察署檢察官以91年度毒偵字第527 號為不起
    訴處分確定，被告再因施用第一級毒品案件，經臺灣高等法
    院以95年度上訴字第2117號判處有期徒刑1 年確定（現執行
    中），此亦有臺灣高等法院被告前案紀錄表1 份在卷可憑；
    本件事證明確，被告施用毒品犯行，堪以認定。
二、按海洛因及安非他命分別為毒品危害防制條例第2 條第2 項
    第1 款、第2 款所規定之第一級毒品及第二級毒品。核被告
    施用海洛因之行為，係犯毒品危害防制條例第10條第1 項之
    施用第一級毒品罪，其施用安非他命之行為，係犯毒品危害
    防制條例第10條第2 項之施用第二級毒品罪；其施用前後持
    有第一級毒品海洛因、第二級毒品安非他命之低度行為，應
    為其施用之高度行為所吸收，均不另論罪。被告所犯上開二
    罪，犯意各別，罪名互異，應予分論併罰。又被告有如事實
    欄第1 項所載之犯罪科刑及執行紀錄，有臺灣高等法院被告
    前案紀錄表在卷可參，其於受有期徒刑之執行完畢後，5 年
    內故意再犯本件有期徒刑以上之罪，為累犯，應依刑法第47
    條第1 項規定加重其刑。爰審酌被告前已因施用毒品而受不
    起訴處分之寬典，猶不能斷絕毒癮而一再施用，顯見其自制
    力薄弱，惟其施用毒品僅屬自殘行為，對於他人之法益尚無
    直接之侵害，及其犯後坦承犯行，態度尚稱良好等一切情狀
    ，量處如主文所示之刑，並定其應執行之刑。
據上論斷，應依刑事訴訟法第273 條之1 第1 項、第299 條第1
項前段，毒品危害防制條例第10條第1 項、第2 項，刑法第11條
前段、第47條第1 項、第51條第5 款，判決如主文。
本案經檢察官張慶林到庭執行職務
中　　華　　民　　國　　96　　年　　5　　月　　 8 　　日
                  刑事第四庭  法　官  劉景宜
以上正本證明與原本無異
如不服本判決應於送達後10日內向本院提出上訴狀
                              書記官　謝秀青
中　　華　　民　　國　　96　　年　　5　　 月　　8 　　日
附錄本案論罪科刑法條全文：
毒品危害防制條例第10條第1項、第2項
施用第一級毒品者，處 6 月以上 5 年以下有期徒刑。
施用第二級毒品者，處 3 年以下有期徒刑。
